# 求助各位前辈，关于非货币性资产交换时，固定资产相关会计处理

提问人：tangtian1996 时间：2019-08-12 17:02:00
请教各位前辈：某公司为房地产企业， 98 年实行房改政策，某员工享受福利分房，以 15 万的价格和另外一套 80 ㎡的房产，购入公司一套 160 ㎡的房产（公司作为存货反映）。该公司入账时换入房产价值以发生的相关税费 8 万元入账。问题是：一、该行为是否适用非货币性资产交换处理的相关准则？二、该房产是否适用视同销售？三、如适用非货币性资产交换相关准则，则换入固定资产价值= 换出固定资产价值（拟按照成本计量）-收到补价 + 相关税费，那么相关税费中是否包括营业税、城建税、教育税？

回答人：chenyiwei
从现在的观点来看，依据 2017 年修订后的收入准则和 2019 年修订后的非货币性资产交换准则，这类交易应作为一项销售业务处理，销售收入金额为换入的原有 80 平米房产的公允价值和差价款 15 万元之和，成本金额为所交付的 160 平米房产的实际成本。换入房产的入账价值为其公允价值和买方应负担的相关税费之和。与所销售的新房相关的卖方税费（营业税、城建税、教育费附加等）应计入税金及附加，不计入换入房产价值。
但是，如果该交易发生在 2006 年之前，且货币补价占交易总价的比例不高于 25%，则按当时的非货币性交易准则规定，应按换出资产的账面价值与所发生的相关税费之和减去所收到的补价，再加上补价对应的收益，作为取得80 平米旧房的入账价值，不确认销售收入。